---
title: "Creación de aplicaciones Web con Shiny"
output:
  html_document:
    fig_cap: false
    toc: true
    toc_float:
      collapsed: false
    includes:
      in_header: site-header.html
---

```{r setup, include = FALSE}
knitr::opts_chunk$set(
  echo = FALSE, 
  fig.align = "center",
  out.width = "80%"
  )
```

### Motivación

* El software estadístico *R* es un lenguaje y un ambiente de programación libre, especialmente
desarrollado para ser empelado en el análisis y tratamiento de datos, análisis
estadístico y creación de gráficos de calidad. Shiny es un paquete de *R* que facilita la creación de aplicaciones web interactivas directamente desde *R*. Shiny permite alojar aplicaciones independientes en una página web.

* Se presenta un nuevo estilo de programación llamado programación reactiva que rastrea automáticamente las dependencias de un fragmento de código. Esto significa que cada vez que cambia una entrada, Shiny puede descubrir automáticamente cómo hacer la menor cantidad de trabajo para actualizar todas las salidas relacionadas.

El curso está organizado en cuatro módulos:

- Módulo 1: ¡Shiny! - Arquitectura de una aplicación Shiny
- Módulo 2: Flujo reactivo - Entradas para renderizar funciones en Outputs (Salidas)
- Módulo 3: Aspectos básicos de la reactividad - Profundización en el programa reactivo
- Módulo 4: Personalización de la interfaz de usuario: comprensión de cómo crear una interfaz de usuario


### Aprendemos haciendo

Este curso contiene ejercicios de práctica en los que tendrá la oportunidad de crear, modificar y adaptar para sus propias aplicaciones.

Al final de este curso, podrán crear Aplicaciones Web útiles y atractivas con solo unas pocas líneas de código, sin necesidad de JavaScript. Sin embargo, también puede ampliar sus aplicaciones Shiny con temas *CSS* , *htmlwidgets* y acciones de *JavaScript*.


### Ejecutando la aplicación localmente

Para ejecutar el código localmente en su propio IDE de RStudio. Para seguir esta ruta, asegúrese de:

1. Descargue el archivo que contiene el conjunto de datos con el enlace a continuación y guárdelo en el Proyecto RStudio en el que estará trabajando. Usaremos este archivo a lo largo del curso.

    ```{r include = TRUE}

    # install and load these packages
    # devtools::install_github('yihui/xfun')

    # embed_file() requires a few more packages
    xfun::pkg_load2(c('base64enc', 'htmltools', 'mime'))
    ```

    ```{r include = TRUE}
    # a embed single file
    xfun::embed_file(path = "movies.RData", text = paste("Download movies.RData") )        
    ```


2. Copie y pegue el código de cada ejercicio, que encontrará al final de cada pregunta del ejercicio. 


### Preguntas


[RStudio Community](https://community.rstudio.com/c/shiny/8) es un buen lugar para hacer cualquier pregunta relacionada con Shiny.


